臺灣高等法院刑事判決　　　　　　　 100年度上易字第1904號
上　訴　人
即　被　告　陳玉樹
上列上訴人因毒品危害防制條例案件，不服臺灣士林地方法院10
0年度審易字第1184號，中華民國100年7月15日第一審判決（起
訴案號：臺灣士林地方法院檢察署100年度毒偵字第892號），提
起上訴，本院判決如下：
    主  文
上訴駁回。
    事  實
一、按刑事訴訟法第350條、第361條、第362條、第367條規定，
    不服地方法院之第一審判決而上訴者，須提出上訴書狀，並
    應敘述具體理由，為上訴必備之程式；其所提出之書狀未敘
    述上訴理由，或僅曾以言詞陳述上訴理由者，均應於上訴期
    間屆滿後20日內補提理由書於第一審法院。第一審法院經形
    式審查，認逾期未補提上訴理由者，應定期間先命補正；逾
    期未補正者，為上訴不合法律上之程式，應以裁定駁回。倘
    已提出上訴理由，但所提非屬具體理由者，則由第二審法院
    以上訴不合法律上之程式，判決駁回。而所謂具體理由，必
    係依據卷內既有訴訟資料或提出新事證，指摘或表明第一審
    判決有何採證認事、用法或量刑等足以影響判決本旨之不當
    或違法，而構成應予撤銷之具體事由，始克當之（例如：依
    憑證據法則具體指出所採證據何以不具證據能力，或依憑卷
    證資料，明確指出所為證據證明力之判斷如何違背經驗、論
    理法則）；倘僅泛言原判決認定事實錯誤、違背法令、量刑
    失之過重或輕縱，而未依上揭意旨指出具體事由，或形式上
    雖已指出具體事由，然該事由縱使屬實，亦不足以認為原判
    決有何不當或違法者（例如：對不具有調查必要性之證據，
    法院未依聲請調查亦未說明理由，或援用證據不當，但除去
    該證據仍應為同一事實之認定），皆難謂係具體理由，俾與
    第二審上訴制度旨在請求第二審法院撤銷、變更第一審不當
    或違法之判決，以實現個案救濟之立法目的相契合，並節制
    濫行上訴（參照最高法院97年度台上字第892號判決意旨）
    。
二、經查：本件原判決依上訴人即被告陳玉樹於警詢、偵查及原
    審中之自白、臺灣檢驗科技股份有限公司民國100 年4 月25
    日之濫用藥物尿液檢驗報告、新北市政府警察局汐止分局10
    0 年5 月移送毒品危害防制條例人犯尿液檢體編號對照表等
    為據，認定被告確有施用第二級毒品之犯行，係犯毒品危害
    防制條例第10條第2項之施用第二級毒品罪。被告於施用第
    二級毒品前之持有低度行為，為施用之高度行為所吸收，而
    不另論罪。又被告前因2次施用第二級毒品案件，分別經原
    審法院裁定送觀察、勒戒後，均認無繼續施用毒品之傾向，
    各於89年9月6日、91年3月13日執行完畢釋放出所，並各經
    臺灣士林地方法院檢察署檢察官以89年度毒偵字第2000號、
    91年度毒偵字第271號為不起訴處分確定。復因施用毒品案
    件，經原審法院以93年度士簡字第998號判決判處有期徒刑4
    月確定；再因施用毒品案件，經原審法院以94年度士簡字第
    645號判決判處有期徒刑5月確定，上揭2案接續執行，於95
    年5月12日縮刑期滿執行完畢。再因施用毒品、竊盜案件，
    分別經原審法院以95年度士簡字第2號判決判處有期徒刑5月
    確定、以94年度士簡字第1169號判決判處有期徒刑4月確定
    ，上揭2案後經原審法院以95年度聲字第818號裁定應執行有
    期徒刑8月確定，已於96年4月20日縮刑期滿執行完畢；又因
    3次施用毒品案件，先後經原審法院以97年度審易字第368號
    判決判處有期徒刑6月確定、以98年度審易字第1288號判決
    判處有期徒刑8月，並經本院以98年度上易字第2725號判決
    駁回上訴確定、以98年度審易字第1996號判決判處有期徒刑
    8月確定，後2罪嗣經原審法院以99年度聲字第244號裁定應
    執行有期徒刑1年3月確定，並與前開有期徒刑6月接續執行
    ，於99年11月2日縮短刑期假釋出監，所餘期間付保護管束
    （尚未執行完畢），有本院被告前案紀錄表在卷可稽，被告
    於受有期徒刑執行完畢後，5年內故意再犯有期徒刑以上之
    本罪，原判決依刑法第47條第1項之規定論以累犯，並加重
    其刑，及被告主動向警員供出施用毒品犯行之行為，認符合
    自首之要件，依刑法第62條前段之規定減輕其刑，並先加後
    減。爰審酌被告曾因施用毒品犯行而送觀察、勒戒及法院判
    處罪刑確定，仍不知悛悔，復再施用第二級毒品，顯見其無
    戒絕之決心，惟念其施用毒品乃戕害自己身心健康，尚未危
    及他人，並考量其犯後坦承犯行之犯後態度，兼衡其犯罪之
    動機、目的、智識程度等一切情狀，爰量處有期徒刑10月。
    均已詳敘其所憑證據、認定理由及量刑依據。從形式上觀察
    ，原判決已敘明審酌刑法第57條所列事項之理由，並無認定
    事實錯誤、量刑瑕疵或違背法令之情形。
三、被告上訴意旨略以：原判決量處有期徒刑10月過重，且其於
    查獲時坦誠自白，應符合刑法第62條自首之規定，請依刑法
    第66條予以判決，給予其自新之機會等語。按量刑輕重，係
    屬事實審法院得依職權自由裁量之事項，苟其量刑已以行為
    人之責任為基礎，並斟酌刑法第57條各款所列情狀，而未逾
    越法定刑度或有濫用權限情事，即不得任意指為違法（最高
    法院75年台上字第7033號判例、98年度台上字第5002號判決
    意旨參照）。本件原判決於量刑時依刑法第57條規定審酌被
    告相關一切情狀，亦已敘明被告就施用第一級毒品部分符合
    自首要件，依刑法第62條前段規定減輕其刑，已就量刑刑度
    詳為審酌並敘明理由，既未逾越法定刑度，復未濫用自由裁
    量之權限，所為量刑核無不當或違法，亦無違反比例原則之
    可言。從而，被告之上訴理由，並未依據卷內既有訴訟資料
    或提出新事實、新證據，指摘或表明原審判決有何採證認事
    、用法或量刑等足以影響判決本旨之不當或違法，而構成應
    予撤銷之具體事由。是揆諸前揭規定暨說明，被告上訴未以
    書狀敘述具體理由，應認不合法律上之程式，爰不經言詞辯
    論，逕予駁回。
據上論斷，應依刑事訴訟法第367條前段、第372條，判決如主文
。
中    華    民    國   100    年    8     月    29    日
                  刑事第五庭  審判長法  官  崔玲琦
                                    法  官  白光華
                                    法  官  劉秉鑫
以上正本證明與原本無異。
不得上訴。
                                    書記官  蔡宜蓁
中    華    民    國   100    年    8     月    29    日